臺灣澎湖地方法院刑事判決　　　　　　　　94年度易字第30號
公　訴　人　臺灣澎湖地方法院檢察署檢察官
被　　　告　乙○○
上列被告因違反保護令案件，經檢察官提起公訴（94年度偵字第
244號、第262號），本院判決如下：
    主      文
乙○○連續違反法院依家庭暴力防治法第十五條所為之禁止直接
或間接對於被害人為騷擾之裁定，累犯，處有期徒刑壹年。
    事      實
一、乙○○前因違反家庭暴力防治法案件，經本院於民國93年7
    月16日以93年度馬簡字第143號判處有期徒刑5月確定，甫於
    94年2月20日執行完畢。
二、乙○○係甲○之子，二人間具有家庭暴力防治法第3條第3款
    所定之家庭成員關係。乙○○前於94年5月10日經本院依家
    庭暴力防治法第15條之規定，以94年度緊暫家護字第6號民
    事緊急性暫時保護令，裁定令其不得對甲○實施身體或精神
    上不法侵害之行為，亦不得直接或間接對甲○為騷擾之行為
    。詎乙○○於94年5月10日親自收受上開保護令後，明知應
    遵守保護令之約束，竟基於違反保護令之概括犯意，有下列
    行為：
（一）其於94年5月13日中午12時30分許，前往澎湖縣馬公市風
      櫃里西港涼亭，見甲○於該處休息，即在上開公眾得出入
      之場所，公然以「幹你祖媽」等穢語侮辱甲○，並持其所
      有之拐杖作勢欲加以毆打，以此方式騷擾甲○。
（二）又於94年5月23日下午2時許，至其位於澎湖縣馬公市風櫃
      里15號住處，適遇見甲○，竟進入廚房拿取菜刀一把，向
      甲○作勢揮舞，甲○見狀，立即進入房間，將房門關上，
      乙○○隨後乃持菜刀砍擊房門，以「幹你祖媽，今天一定
      要讓你死」等語恐嚇並騷擾甲○，令甲○心生畏懼，致生
      危害於安全。嗣經甲○報警後，循線查獲上情，並扣得菜
      刀一把。
三、案經甲○訴由澎湖縣警察局馬公分局報請臺灣澎湖地方法院
    檢察署檢察官偵查起訴。
    理      由
一、按被告以外之人於審判外之陳述雖不符刑事訴訟法第159條
    之1至之4等條文之規定，而經當事人於審判程序同意作為證
    據，法院審酌該言詞陳述或書面陳述作成時之情況，認為適
    當者，亦得為證據；當事人、代理人或辯護人於法院調查證
    據時，知有刑事訴訟法第159條第1項不得為證據之情形，而
    未於言詞辯論終結前聲明異議者，視為有前項之同意，刑事
    訴訟法第159條之5亦定有明文。本件告訴人甲○於警訊中之
    陳述，其性質雖屬傳聞證據，惟並無符合刑事訴訟法第159
    條之1至之4等前四條之情形，且上開警訊筆錄，本院審理時
    予以提示並告以要旨，並各經檢察官及被告表示意見，當事
    人均未於言詞辯論終結前對該等筆錄內容提出異議，依上開
    規定，告訴人甲○上開陳述，具有證據能力。
二、被告乙○○矢口否認有上開犯行，辯稱：5月13日中午雖有
    去風櫃里西港涼亭，但並未遇到告訴人；告訴人早就搬到他
    處居住，並未於5月23日下午遇到告訴人；告訴人指述情節
    皆不實在，伊並無違反保護令犯行云云。經查：
（一）被告前因家庭暴力行為，經本院於94年5月10日依家庭暴
      力防治法第15條之規定，以94年度緊暫家護字第6號民事
      緊急性暫時保護令，裁定令其不得對告訴人甲○實施身體
      或精神上不法侵害之行為，亦不得直接或間接對甲○為騷
      擾之行為，被告於94年5月10日親自收受上開保護令之事
      實，為被告所不否認，並據本院調閱上開卷宗審核無訛，
      堪信為實。
（二）被告於5月13日中午在風櫃里西港涼亭，以「幹你祖媽」
      等穢語，公然侮辱告訴人，並持柺杖作勢揮打之事實，業
      據告訴人於警訊中（警訊1卷第5-6頁）指述明確。被告於
      審理時雖辯稱：當日在涼亭並未遇到告訴人云云，但其於
      偵查中已承認兩人當日有在涼亭起衝突之事（偵字第244
      號卷第9頁），而被告接受檢察官訊問時較接近案發時點
      ，記憶較為鮮明，應以被告於偵查中所言較為可信，被告
      與告訴人當日確有在涼亭發生爭執。本院又斟酌告訴人為
      被告之父親，並無設詞誣指被告之理；又被告若非心虛，
      何以對當日是否在涼亭遇見告訴人之事，有前後不同之陳
      述；再者，被告前曾多次向告訴人施以家庭暴力行為，業
      據本院核發90年家護字第55號通常保護令、92年度家護字
      第45號通常保護令在案，有相關卷宗可稽等相關情狀，認
      告訴人上開指述應為可採。被告上開辯解，無非為事後卸
      責之詞，不足採信。被告當日確有公然侮辱，並騷擾告訴
      人之行為。
（三）又被告於5月23日下午，拿取菜刀向告訴人揮舞，並對告
      訴人恫稱：「幹你祖媽，今天一定要讓你死」等語之事實
      ，業據告訴人於警訊、偵查中（警訊2卷第5-7頁，偵字第
      244號卷第30頁）指述明確，另由警察當日拍攝之照片觀
      之（警訊2卷第21-23頁），該處房間門板上確有遭利器毀
      損之痕跡，是以告訴人指述之情節，應為可採。此外，並
      有扣案之菜刀一把足資佐證。被告所辯，無非為事後卸責
      之詞，不足採信。被告當日確有恐嚇、騷擾告訴人之行為
      。
（四）綜上所述，被告確於5月13日公然侮辱，並騷擾告訴人，
      並於5月23日下午恐嚇、騷擾告訴人。本案事證明確，被
      告犯行堪以認定。
三、按家庭成員間任何打擾、警告、嘲弄或辱罵他人之言語、動
    作或製造使人心生畏怖情境之行為，即屬「騷擾」，家庭暴
    力防治法第2條第1項、第3項分別定有明文。查被告乙○○
    與告訴人甲○係父子，二人為家庭暴力防治法第3條第3款所
    定之家庭成員，且本院於94年5月10日核發民事緊急性暫時
    保護令，裁定禁止被告對告訴人甲○實施身體或精神上不法
    侵害、不得直接或間接為騷擾等事項。被告所為犯罪事實（
    一）部分，係犯刑法第309條第1項之公然侮辱罪、家庭暴力
    防治法第50條第2款之違反保護令罪；犯罪事實（二）部分
    ，係犯刑法第305條恐嚇罪、家庭暴力防治法第50條第2款之
    違反保護令罪。又被告所為之違反民事保護令行為，係分別
    以一行為同時觸犯公然侮辱罪或恐嚇罪，及違反保護令罪，
    均為想像競合犯，應依刑法第55條之規定，各從重之違反保
    護令罪處斷。被告先後二次違反保護令犯行，時間緊接，方
    法相若，所犯仍為構成要件相同之罪名，為連續犯，應以一
    罪論，並依法加重其刑。又被告前因違反家庭暴力防治法案
    件，經本院判處有期徒刑5月確定，甫於94 年2月20日執行
    完畢，有臺灣高等法院被告全國前案紀錄表可稽，其於五年
    之內，再犯本件有期徒刑以上之罪，為累犯，應依刑法第
    47條之規定加重其刑，並遞加之。爰審酌被告在保護令核發
    後，又對告訴人施以家庭暴力行為，漠視法律規範，其行為
    使告訴人心理造成恐懼，及其犯後猶否認犯行等一切情狀，
    量處如主文所示之刑。扣案之菜刀一把，係告訴人所有，業
    據告訴人供承在卷，爰不予宣告沒收。
四、至於公訴人對被告具體求刑有期徒刑一年二月，並建請依刑
    法第89條之規定，於刑之執行完畢後，令被告入相當處所施
    以禁戒一節，因本院斟酌被告係以言詞或作勢傷害告訴人之
    方式，對告訴人施以家庭暴力，但並未實際造成身體上之傷
    害，被告在手段上仍有相當節制；另被告雖有飲酒習慣，然
    尚無證據證明已達酗酒之程度等情，認公訴人之求刑尚嫌過
    重，亦無對被告施以禁戒之必要，附此敘明。
據上論斷，應依刑事訴訟法第299條第1項前段，家庭暴力防治法
第50條第2款，刑法第11條、第56條、第305條、第309條第1項、
第55條、第47條、第41條第1項前段，罰金罰鍰提高標準條例第1
條前段，判決如主文。
本案經檢察官丙○○到庭執行職務。
中　　華　　民　　國　　94　　年　　10　　月　　20　　日
                   刑事庭  審判長法  官 管安露
                                 法  官 陳介安
                                 法  官 李宛玲
以上正本係照原本作成。
如不服本判決，應於判決送達後10日內，向本院提出上訴狀（須
附繕本）。
中　　華　　民　　國　　94　　年　　10　　月　　21　　日
                                 書記官 莊茹茵
論罪條文：
家庭暴力防治法第50條第2款：
違反法院依第 13 條、第 15 條所為之下列裁定者，為本法所稱
之違反保護令罪，處3年以下有期徒刑、拘役或科或併科新台幣
10萬元以下罰金︰
二  禁止直接或間接騷擾、接觸、通話或其他連絡行為。
刑法第305條：
以加害生命、身體、自由、名譽、財產之事，恐嚇他人致生危害
於安全者，處 2 年以下有期徒刑、拘役或 300 元以下罰金。
刑法第309條第1項：
公然侮辱人者，處拘役或 300 元以下罰金。
